臺灣高等法院刑事裁定　　　　　　　　　　　　　　九十三年度交抗字第四九三號
　　抗　告　人
　　即受處分人　甲○○
右抗告人因違反交通管理處罰條例案件，不服台灣宜蘭地方法院中華民國九十三年五
月二十五日裁定（九十三年度交聲字第二一號），提起抗告，本院裁定如左：
    主  文
抗告駁回。
    理  由
一、按在公告禁止設攤之處擺設攤位者，除責令行為人即時停止並消除障礙外，處行
    為人或其雇主新台幣（下同）一千二百元以上二千四百元以下罰鍰，攤棚、攤架
    得沒入之，道路交通管理處罰條例第八十二條第一項第十款、第二項分別定有明
    文。
二、原處分意旨以：本件抗告人即受處分人甲○○於民國（下同）九十二年五月二十
    日上午十時十五分在公告禁止設攤之宜蘭縣羅東鎮○○街、振泰街口擺設攤位，
    為宜蘭縣警察局羅東分局警員張建新發現取締，並填製宜蘭縣警察局舉發違反道
    路交通管理事件通知單（下稱舉發通知單）逕行舉發，因抗告人拒絕簽收，警員
    張建新乃於舉發通知單「收受通知聯者簽章」攔處載明「拒簽」字樣，視為已收
    受。嗣抗告人並未於舉發通知單上所載應到案日期前繳納罰款，原處分機關即宜
    蘭縣警察局羅東分局乃以抗告人違反道路交通管理處罰條例第八十二條第一項第
    十款為由，依道路交通管理事件統一裁罰標準及處理細則第二條、第二十七條、
    第四十三條、第四十條第六十一條與道路交通管理事件統一裁罰標準之規定，於
    九十三年二月二日裁處受處分人罰緩二千四百元。
三、原審法院以：
(一)本件抗告人即受處分人設攤之地點即宜蘭縣羅東鎮○○街，係自九十一年十一月
    十五日起，公告為禁止設攤路段，取締時間自每日上午六時起至下午九時許，有
    宜蘭縣羅東鎮公所及宜蘭縣警察局羅東分局公告二紙、取締現場圖一件附卷可稽
    ，是本件取締地點確為公告禁止設攤之地點無誤。
(二)受處分人確於前開公告禁止設攤之處擺設攤位等情，亦經證人張健新於原審調查
    時證稱：「當天我確實看到異議人（即受處分人）推了攤車在中正街上擺攤，我
    過去開單告發」、「當時異議人（即受處分人）有停在路中間擺攤，看到我們經
    過時，就把攤車推著走，異議人不是第一次違規，在本案前一天我就有勸告過他
    」、「他有擺攤的動作，是在做生意」、「整條中正街都不可以擺攤」等語（見
    原審九十三年三月二十四日調查筆錄），且證人張健新於九十二年五月二十日確
    係執行攤販整頓勤務一節，亦有宜蘭縣警察局羅東分局開羅派出所十三人勤務分
    配表、宜蘭縣警察局員警出入及領用槍枝彈藥、無線電機、行動電腦登記簿、及
    宜蘭縣警察局派出所員警工作登記簿影本各一紙附卷可參，即受處分人亦自承：
    「我當天是要去中正街八十四號前擺攤，所以我經過中正街、振泰街口，證人張
    健新跟在我後面，叫我拿出證件，中正街八十四號與開單地點距離沒有很遠」，
    足見受處分人當時已在上址擺設攤位，縱當時尚未與顧客交易，仍無礙於其前開
    違規事實之成立，受處分人辯稱當時僅係推著攤車，並未擺設攤販營業云云，尚
    不足據為其有利之認定。
(三)受處分人雖另辯稱：伊當時並未理會員警逕行離去，事後亦未收受舉發通知單，
    迨九十三年收到宜蘭縣警察局羅東分局違反交通管理事件裁決書，始知遭加倍處
    罰，事實上伊不知員警當時已開單告發云云。然按違反交通管理事件而當場舉發
    者，被查獲之行為人為受處分人時，駕駛人姓名欄應註明其姓名後，交付該行為
    人簽名或蓋章收受之；拒絕簽章者，並記名其事由，視為已收受，違反道路交通
    管理事件統一裁罰及處理細則第十一條第一項第一款前段定有明文。經查：證人
    張健新於原審證稱：「當時我有警告異議人（即受處分人）說那裡不能設攤，可
    是他不聽勸告，我有出示我開立的單據給他看，但是異議人（即受處分人）拒絕
    簽收，推了攤車一直走，所以我才在收受聯上面寫拒簽收」等語（見原審九十三
    年三月二十四日調查筆錄），且卷附舉發通知單上收受者通知聯簽章處亦記載「
    拒簽」字樣，是以員警已於取締時予以警告並出示舉發通知單，復於舉發通知單
    上收受者通知聯簽章處記載「拒簽」事由，應視為已收受，受處分人所辯不知開
    單告發云云，亦難採信。再按違反道路交通管理處罰條例第八十二條第一項第十
    款之規定而逾越繳納期限或經逕行裁決處罰者，應科處罰鍰二千四百元，違反道
    路交通管理事件統一裁罰標準表亦定有明文。本件受處分人既係逾越繳納期限後
    經處分機關逕行裁決處罰，原處分機關依照前揭標準表之規定科以較高額罰鍰，
    亦無不當，受處分人執此爭辯，亦無足取。
(四)綜上所述，本件事證明確，受處分人在公告禁止設攤之處擺設攤販之違規行為，
    洵堪認定。原處分機關以受處分人違反道路交通管理處罰條例第八十二條第一項
    第十款之規定，而依道路交通管理事件統一裁罰標準及處理細則第二條、第二十
    七條、第四十三條、第四十條、第六十一條與違反道路交通管理事件統一裁罰標
    準表之規定，裁處受處分人罰鍰二千四百元，經核尚無違誤。
四、抗告意旨略以：（一）抗告人雖於九十二年五月二十日推攤車前往宜蘭縣羅東鎮
    ○○街八十四號，然途經中正街、振泰街口尚未著手製作雞蛋糕或營業時即遭處
    分，實際上並未違規。（二）員警張建新並未於案發當時當場填製舉發通知單，
    或要求抗告人簽收，否則舉發機關於九十二年五月二十日上午十時十五分簽發違
    規通知，抗告人何以遲至九十三年二月七日始接獲宜蘭縣警察局羅東分局之違反
    道路交通管理事件裁決書。（三）原舉發人即警員張建新之證詞豈可能為不利於
    原處分之論述，原審裁定以證人所得之心證為抗告人違規之論斷，顯違公平原則
    云云。惟查：（一）抗告人於前開公告禁止設攤之處擺設攤位，有如前述，自不
    以其實際上是否開始營業為必要，抗告人所辯當時尚未開始營業，非屬違規云云
    ，不足採信。（二）按違反交通管理事件而當場舉發者，被查獲之行為人為受處
    分人時，駕駛人姓名欄應註明其姓名後，交付該行為人簽名或蓋章收受之；拒絕
    簽章者，並記名其事由，視為已收受，違反道路交通管理事件統一裁罰及處理細
    則第十一條第一項第一款前段定有明文。本件警員張健新於取締抗告人時，已予
    警告並出示舉發通知單，嗣因抗告人拒絕簽收，乃於舉發通知單上收受者通知聯
    簽章處記載「拒簽」字樣，依上開規定，視為抗告人已收受，抗告人辯稱警員張
    健新並未當場填製舉發通知單，並要求其收受云云，亦不足採。另宜蘭縣警察局
    羅東分局之違反道路交通管理事件裁決書係因抗告人未於指定日期到案繳交罰鍰
    而另行製作，與員警是否當場填製舉發通知單無關，抗告人以該裁定書係於九十
    三年二月二日始製作，進而推定本件員警並無當場填製舉發通知單乙事，顯有違
    誤。（三）證人張健新係屬公務員身分，受相關法律之約束，負有忠實及依法執
    行職務之義務，並於原審經嚴格證明程序具結證言，且其與抗告人素不相識，並
    無宿怨，依一般社會常情，應無甘冒自身觸犯刑法偽證罪之風險而設詞誣攀受處
    分人之可能，是以證人即警員張健新之證言，應為平允可信，原審採信證人張健
    新之證言，當屬適法，並無違公平原則，抗告人遽以提起本件抗告，為無理由，
    應予駁回。
據上論斷，應依道路交通案件處理辦法第二十六條，刑事訴訟法第四百十二條，裁定
如主文。
中　　　華　　　民　　　國　　九十三　　年　　　七　　　月　　 十四 　　日
                              臺灣高等法院交通法庭
                                  審判長法  官  陳　春　秋
                                        法  官  王　麗　莉
                                        法  官  高　明　哲
右正本證明與原本無異。
不得再抗告。
                                        書記官  李  垂  福
中　　　華　　　民　　　國　　九十三　　年　　　七　　　月　　 十五 　　日
